臺灣高雄地方法院刑事判決　　　　　　　96年度訴字第3856號
公　訴　人　臺灣高雄地方法院檢察署檢察官
被　　　告　甲○○
上列被告因違反毒品危害防制條例案件，經檢察官提起公訴（96
年度毒偵字第7037號），被告於本院準備程序中為有罪之陳述，
經合議庭裁定由受命法官依簡式審判程序獨任審理，判決如下：
    主  文
甲○○施用第一級毒品，處有期徒刑玖月。
    事  實
一、甲○○前於民國89年間因施用毒品案件，經本院以89年度毒
    聲字第5997號裁定送觀察、勒戒後，認有繼續施用毒品之傾
    向，再經本院以89年度毒聲字第9141號裁定令入戒治處所施
    以強制戒治、以90年度毒聲字第2169號裁定停止戒治、以90
    年度毒聲字第5324號裁定撤銷停止戒治，入所繼續戒治至91
    年5 月23日期滿而強制戒治執行完畢釋放，並經臺灣高雄地
    方法院檢察署檢察官以91年度戒毒偵字第533 號為不起訴處
    分確定。詎仍未戒除毒癮，明知海洛因業經公告為毒品危害
    防制條例第2 條第2 項第1 款所列管之第一級毒品，不得非
    法持有、施用，竟仍在上開強制戒治執行完畢釋放後5 年內
    ，又於95年間因施用毒品案件，經本院以96年度訴字第1565
    號判決判處有期徒刑1 年確定（尚未執行），仍不知悔改，
    又基於施用第一級毒品海洛因之犯意，在96年5 月31日，在
    高雄縣岡山鎮內加油站廁所內，以將第一級毒品海洛因置入
    針筒後摻水注射之方式，施用第一級毒品海洛因1 次。嗣為
    警於96年6 月1 日晚間7 時許，在高雄市新興區○○○路與
    七賢一路口為警攔查，經其同意採集其尿液檢驗結果呈嗎啡
    陽性反應，而查悉上情。
二、案經高雄市政府苓雅分局報告臺灣高雄地方法院檢察署檢察
    官偵查起訴。
    理  由
一、按本案被告甲○○所犯係死刑、無期徒刑、最輕本刑為3 年
    以上有期徒刑以外之罪，其於準備程序就前揭被訴事實為有
    罪之陳述，經受命法官告知簡式審判程序之旨，並聽取其與
    公訴人之意見後，本院認無不得或不宜改依簡式審判程序進
    行之情形，爰依刑事訴訟法第273 條之1 第1 項規定，裁定
    本件由受命法官獨任進行簡式審判程序，合先敘明。
二、上揭事實，業據被告於本院審理中坦承不諱，且被告於96年
    6 月1 日晚間7 時許經警採集尿液送高雄凱旋醫院檢驗結果
    ，呈嗎啡陽性反應，有該院96年7 月2 日轉碼編號A0000000
    0 號濫用藥物尿液檢驗報告1 紙（見警卷第5 頁）在卷可憑
    。認確係第一級毒品洛因無訛。足認被告之自白核與事實相
    符，堪可採為本件論罪科刑之依據。是本件事證明確，被告
    施用第一級毒品犯行，洵堪認定。
三、按海洛因為毒品危害防制條例第2 條第2 項第1 款所稱之第
    一級毒品，不得施用、持有。次按觀察、勒戒或強制戒治執
    行完畢釋放後，5 年內再犯第10條之罪者，應依一般刑事訴
    訟程序予以起訴論罪科刑，此觀諸毒品危害防制條例第20
    條、第23條第2 項規定自明。本件被告前於89年間因施用毒
    品案件，經本院以89年度毒聲字第5997號裁定送觀察、勒戒
    後，認有繼續施用毒品之傾向，再經本院以89年度毒聲字第
    91 41 號裁定令入戒治處所施以強制戒治、以90年度毒聲字
    第21 69 號裁定停止戒治、以90年度毒聲字第5324號裁定撤
    銷停止戒治，入所繼續戒治至91年5 月23日期滿而強制戒治
    執行完畢釋放，並經臺灣高雄地方法院檢察署檢察官以91年
    度戒毒偵字第533 號為不起訴處分確定，有臺灣高雄地方法
    院檢察署刑案資料查註紀錄表、全國施用毒品案件紀錄表及
    臺灣高等法院被告前案紀錄表、在監在押全國紀錄表各1 件
    在卷可參，是被告於上開強制戒治執行完畢釋放後5 年內，
    又於95年間因施用毒品案件，經本院以96年度訴字第1565號
    判決判處有期徒刑1 年確定（尚未執行），公訴人予以起訴
    ，尚無不合，本院自得依法論科。
四、核被告所為，係犯毒品危害防制條例第10條第1 項之施用第
    一級毒品罪。被告持有第一級毒品之低度行為，為施用之高
    度行為所吸收，不另論罪。爰審酌被告經前開強制戒治執行
    完畢釋放，又在95年8 月中旬某日起至96年2 月12日止施用
    第一級毒品罪，甫經本院96年5 月29日以96年度訴字1565號
    判決有期徒刑1 年，有前開被告前案紀錄表1 份在卷可參，
    再犯本件施用毒品犯行，顯見其戒毒之意志不堅，自制力不
    佳，應有入監矯治之必要，惟念及被告施用毒品固戕害個人
    健康，然未侵害他人權益等一切情狀，乃量處如主文所示之
    刑。
據上論斷，應依刑事訴訟法第273 條之1 第1 項、第284 條之1
、第299 條第1 項前段，毒品危害防制條例第10條第1 項，判決
如主文。
本案經檢察官乙○○到庭執行職務。
中　　華　　民　　國　　96　　年　　11　　月　　30　　日
                  刑事第二庭    法　官  曾子珍
以上正本證明與原本無異。
如不服本判決應於收受本判決後10日內向本院提出上訴書狀，並
應敘述具體理由，如未敘述上訴理由者，應於上訴期間屆滿後20
日內補提理由書狀於本院（均須按他造當事人之人數附繕本）「
切勿逕送上級法院」。
中　　華　　民　　國　　96　　年　　11　　月　　30　　日
　　　　　　　　　　　　　　　　書記官  王翌翔
附錄本件論罪法條：
毒品危害防制條例第10條第1項
施用第一級毒品者，處 6 月以上 5 年以下有期徒刑。
